【裁判字號】    90,上易,740
【裁判日期】    900531
【裁判案由】    竊盜
【裁判全文】
臺灣高等法院高雄分院刑事判決    九十年度上易字第七四號
    上  訴  人
    即  被  告  甲○○
右上訴人因竊盜案件，不服臺灣屏東地方法院九十年度易字第一一四號中華民國九十
年二月二十七日第一審判決（起訴案號：臺灣屏東地方法院檢察署八十九年度偵字第
六九一七號），提起上訴，本院判決如左：
      主  文
上訴駁回。
      事  實
一、甲○○意圖為自己不法之所有，於民國八十九年十二月六日凌晨二時四十分許（
    起訴書誤載為十二月五日夜間某時），騎乘機車至屏東市○○街一三八之一號門
    前，徒手竊得乙○○所有擺於牆壁外面之黃椰子盆栽二盆，將一盆栽置於機車腳
    踏板上，另一盆抱在手上，以機車搬運回其位於屏東市○○街一三一巷十五號住
    處之院子內擺放。
二、案經乙○○訴由臺灣屏東地方法院檢察署檢察官偵查起訴。
      理  由
一、訊據被告甲○○矢口否認有於右揭時、地竊取被害人乙○○所有之黃椰子盆栽二
    盆等情，辯稱告訴人及證人所述均有未符，伊所有盆裁，或係買來，或係自路邊
    檢來，再自行重新整理裁種，並無竊取乙○○之盆栽云云。惟查右開事實迭據被
    害人乙○○於警訊、偵查及本院審理時指訴綦詳，證人李蕙蓮於警訊及偵查中及
    本院調查時均證稱八十九年十二月六日凌晨二時四十分許，伊在乙○○住處門口
    前看到甲○○彎下腰二次將盆栽抱起，一盆置於機車腳踏板上，另一盆抱在手上
    ，甲○○即騎機車回其崇陽街一三一巷之住處，當時伊曾用車燈照射甲○○，甲
    ○○仍繼續拿盆栽等語（見八十九年十二月七日警訊筆錄及偵查筆錄），證人李
    蕙蓮與被告並無仇隙，被告亦自承不認識證人李蕙蓮其人，堪認證人所述應屬可
    信，此外，復有本件遭竊之二盆黃椰子放置於被告甲○○住處院內之照片四張附
    卷可證，被告所辯要屬卸飾之詞，殊無可採，其事證明確，犯行堪以認定。
二、核被告所為，係犯刑法第三百二十條第一項之罪，原審以被告罪證明確，適用刑
    法第三百二十條第一項、第四十二條第二項，罰金罰鍰提高標準條例第一條前段
    、第二條，爰審酌被告之品行、犯罪動機、目的、手段、所竊得之財物非多，所
    生之危害非大及犯罪後之態度等一切情狀，量處罰金貳仟元，並諭知易服勞役之
    折算標準。經核認事用法，均無違誤（被告竊取盆裁得手後，係一盆置於機車腳
    踏板上，另一盆以手抱之而騎機車離去，原審記載二盆均置於腳踏板上，應予更
    正），量刑亦稱允當，被告上訴意旨，否認犯罪，指摘原判決不當，為無理由，
    應予駁回。
據上論結，應依刑事訴訟法第三百六十八條，判決如主文。
本案經檢察官陳國全到庭執行職務。
中    華    民    國      九十      年        五      月    三十一  日
                              臺灣高等法院高雄分院刑事第五庭
                                  審判長法官  吳水木
                                        法官  洪慶鐘
                                        法官  趙文淵
右正本證明與原本無異。
不得上訴。
                                      書記官  高惠珠
中    華    民    國      九十      年       六       月      四    日
附錄本案論罪科刑法條：
刑法第三百二十條第一項：
意圖為自己或第三人不法之所有，而竊取他人之動產者，為竊盜罪，處五年以下有期
徒刑、拘役或五百元以下罰金。
                                                                        Ｄ


司法院資訊處製作；財團法人民間司法改革基金會備份。
